臺灣宜蘭地方法院刑事判決
111年度交易字第220號
公  訴  人  臺灣宜蘭地方檢察署檢察官
被      告  黃彥盛



上列被告因過失傷害案件，經檢察官提起公訴（110年度偵字第7
019號），於準備程序中，被告就被訴事實為有罪之陳述，經告
以簡式審判程序之旨，並聽取公訴人、被告之意見後，本院裁定
進行簡式審判程序，並判決如下：
    主  文
黃彥盛犯過失傷害罪，處拘役參拾日，如易科罰金，以新臺幣壹
仟元折算壹日。
    犯罪事實
一、黃彥盛於民國110年7月7日上午8時30分許駕駛車牌號碼000-
    0000號自用小客貨沿宜蘭縣員山鄉員山路一段往內城方向行
    駛，行經同路段274巷巷口附近欲路邊停車時，本應注意車
    輛行駛時，駕駛人應注意車前狀況及兩車並行之間隔，並隨
    時採取必要之安全措施，而依當時天氣晴，日間有自然光線
    ，柏油路面乾燥無缺陷，無障礙物，視距良好，並無不能注
    意之情事，竟疏未注意車前狀況及兩車並行之間隔，撞擊前
    方賴妍辰騎乘之車牌號碼000-0000號普通重型機車車尾，賴
    妍辰因而人車倒地，受有右側膝部擦傷之傷害。嗣黃彥盛於
    有偵查權之公務員或機關發覺其犯罪前，即向到場處理之警
    員承認為肇事者，自首而接受裁判。
二、案經賴妍辰訴由宜蘭縣政府警察局宜蘭分局報告臺灣宜蘭地
    方檢察署檢察官偵查起訴。
    理  由
壹、程序部分
    被告黃彥盛所犯之罪，非死刑、無期徒刑、最輕本刑為3年
    以上有期徒刑之罪或高等法院管轄第一審之案件，被告於準
    備程序中，就前揭被訴事實為有罪之陳述，經告以簡式審判
    程序之旨，並聽取被告與公訴人之意見後，本院認無不得或
    不宜改依簡式審判程序進行之處，爰依刑事訴訟法第273條
    之1第1項、第284條之1規定，裁定本案行簡式審判程序。是
    本案之證據調查，依刑事訴訟法第273條之2規定，不受同法
    第159條第1項、第161條之2、第161條之3、第163條之1及第
    164條至第170條規定之限制，合先敘明。
貳、實體部分
一、認定犯罪事實所憑之證據及理由：
(一)上開犯罪事實，業據被告於偵查、本院準備程序及審理時均
    坦承不諱（見偵卷第18頁；本院卷第26頁至第28頁、第34頁
    至第35頁），核與證人即告訴人賴妍辰於警詢、偵查中指述
    之情節相符（見警卷第7頁、第8頁至第9頁；偵卷第10頁及
    其背面），並有宜蘭仁愛醫療財團法人宜蘭仁愛醫院診斷證
    明書、道路交通事故調查報告表(一)(二)、道路交通事故現
    場圖、事故現場照片、監視錄影截圖畫面、交通部公路總局
    臺北區監理所基宜區車輛行車事故鑑定會鑑定意見書等在卷
    可憑（見警卷第11頁至第13頁、第16頁、第19頁至第29頁；
    偵卷第14頁至第15頁）。足認被告前開任意性自白與事實相
    符，而堪採信。
(二)按汽車行駛時，駕駛人應注意車前狀況及兩車並行之間隔，
    並隨時採取必要之安全措施，道路交通安全規則第94條第3
    項定有明文。被告為已考領駕駛執照之人，對前揭規定自難
    諉稱不知，而依卷附前揭道路交通事故調查報告表(一)所載
    ，車禍事故當時天氣晴、日間有自然光線、柏油路面乾燥無
    缺陷、視距良好且無障礙物，並無不能注意之情事，然被告
    駕駛上開車輛行經上開路段時，未注意車前狀況，保持適當
    距離，致自後方追撞告訴人機車，造成告訴人受有上開傷勢
    ，被告就本案車禍事故之發生顯有違反前開交通安全規則所
    定注意義務之過失，且被告之過失行為與告訴人所受之傷害
    結果間，具有相當因果關係。又本案經送交通部公路總局臺
    北區監理所基宜區車輛行車事故鑑定會鑑定亦同此意見，認
    ：「一、黃彥盛駕駛自小客貨車，行經分向限制線路段，路
    邊停車，疏未注意車前方有機車停等，未採取安全措施，為
    肇事原因；二、賴妍辰駕駛普通重機車，行經分向限制線路
    段，於車道邊暫停等左轉彎，無肇事因素」等語，有交通部
    公路總局臺北區監理所基宜區車輛行車事故鑑定會鑑定意見
    書在卷可參（見偵卷第14頁及其背面）。
(三)綜上，本案事證已臻明確，被告犯行洵堪認定，應予依法論
    罪科刑。
二、論罪科刑：
(一)核被告所為，係犯刑法第284條前段之過失傷害罪。
(二)又被告肇事後，經報案人或勤指中心轉來資料未報明肇事人資料，處理人員前往現場處理時，被告在場並當場承認為肇事人等情，有道路交通事故肇事人自首情形記錄表在卷可稽(見警卷第17頁)，合於自首之要件，爰依刑法第62條前段之規定減輕其刑。
(三)爰以行為人之責任為基礎，審酌被告駕駛汽車上路，本應小
    心謹慎、切勿搶快，以維護自身及其他用路人之安全，詎其
    疏未注意遵守上開道路交通安全規則之規定，未注意車前狀
    況保持適當距離，因而發生本案交通事故，致告訴人受有上
    述所載之傷害，且迄今未能與告訴人達成和解，彌補告訴人
    所受損害，其行為實值非難；惟念及其犯後坦承犯行，態度
    尚可，雖表示有意願與告訴人調解並賠償告訴人之損害，但
    因告訴人無調解意願，故未能調解成立，業據被告、告訴人
    供述在卷（見本院卷第26頁至第27頁），兼衡被告於本院審
    理中自述國中畢業之智識程度，未婚，要扶養母親，目前搭
    棚架工作，月收入約新臺幣3萬至4萬元（見本院卷第34頁）
    ，暨告訴人所受傷勢尚非嚴重等一切情狀，量處如主文所示
    之刑，並諭知易科罰金之折算標準。
據上論斷，應依刑事訴訟法第273條之1第1項、第299條第1項前
段，刑法第284條前段、第62條前段、第41條第1項前段，刑法施
行法第1條之1第1項，判決如主文。
本案經檢察官薛植和提起公訴，檢察官曾尚琳到庭執行職務。
中　　華　　民　　國　　111 　年　　11　　月　　15　　日
                  刑事第四庭  法  官  游皓婷
以上正本證明與原本無異。
如不服本判決應於收受送達後二十日內向本院提出上訴書狀，並
應敘述具體理由；其未敘述上訴理由者，應於上訴期間屆滿後二
十日內向本院補提理由書(均須按他造當事人之人數附繕本)「切
勿逕送上級法院」。
                              書記官  林欣宜
中　　華　　民　　國　　111 　年　　11　　月　　15　　日
所犯法條：
刑法第284條前段
因過失傷害人者，處1年以下有期徒刑、拘役或10萬元以下罰金
；致重傷者，處3年以下有期徒刑、拘役或30萬元以下罰金。